【裁判字號】    98,審易,2462
【裁判日期】    990121
【裁判案由】    傷害
【裁判全文】
臺灣高雄地方法院刑事判決            98年度審易字第2462號
公  訴  人  臺灣高雄地方法院檢察署檢察官
被      告  甲○○
            乙○○
            丁○○
            丙○○
上列被告因傷害案件，經檢察官提起公訴（98年度調偵字第1204
、1205號），本院判決如下：
    主  文
本件公訴不受理。
    理  由
一、公訴意旨係以：被告甲○○、乙○○係兄弟，被告丁○○、
    丙○○係父子。民國98年4 月30日下午2 時許，在丁○○位
    於高雄縣鳥松鄉○○路153 巷2 號1 樓之住處車庫內，被告
    甲○○、乙○○、丁○○、丙○○因細故發生爭執，竟各基
    於傷害之犯意，由丁○○以徒手方式毆打甲○○、乙○○，
    甲○○、乙○○亦共同以徒手、掃帚等方式毆打丁○○，丙○○見狀後亦基於傷害之犯意，以徒手方式與丁○○共同毆
    打甲○○、乙○○之身體，隨後丁○○見情況不利，即回屋
    內尋得2 支球棒，出來後將其中1 支球棒交予丙○○使用，
    丁○○、丙○○2 人即改以球棒共同毆打甲○○、乙○○之
    身體，甲○○見不敵丁○○、丙○○2 人，即以身體攔住丁○○、丙○○之攻擊讓乙○○趁隙先行逃離現場，甲○○不
    知情之妻祝雅倫則隨即於到場後不斷勸丁○○、丙○○不要
    毆打甲○○；乙○○則至高雄縣鳥松鄉○○路上之「旺來興
    大賣場」停車場，駕駛其車號為P2-9786 號自小客車至高雄
    縣鳥松鄉○○路153 巷口，丁○○、丙○○見乙○○開車抵
    達巷口，2 人隨即停止毆打甲○○，轉而走向乙○○，又乙○○見丁○○、丙○○持球棒向其走來，顯然欲對其不利，
    又基於傷害之犯意，以P2-9786 號自小客車衝撞先靠近之丙○○，致丙○○被撞後受傷倒地，致丙○○因此而受有左腓
    骨骨折、左臀挫傷併皮下血腫、左下背挫傷等傷害，丁○○
    則受有左腳踝、右手腕、兩手肘及兩膝鈍挫傷等傷害，甲○○則受有左頂頭部外傷疑似腦震盪、左上背、右下背、左大
    腿多處瘀傷、左耳後撕裂傷及左上臂擦挫傷、左前臂腫痛等
    傷害，乙○○則受有頭部外傷及腦震盪、左肘及左上臂挫傷
    及拉傷、左前臂及右肘外傷等傷害，因認被告甲○○、乙○○、丁○○、丙○○均涉犯刑法第277 條第1 項傷害罪嫌。
二、按告訴乃論之罪，告訴人於第一審辯論終結前，得撤回其告
    訴；又告訴經撤回者，法院應諭知不受理之判決，刑事訴訟
    法第238 條第1 項及第303 條第3 款定有明文。
三、本件被告甲○○、乙○○、丁○○、丙○○因傷害案件，經
    檢察官提起公訴，認被告均係犯刑法第277 條第1 項之傷害
    罪，依同法第287 條前段之規定，須告訴乃論。茲據告訴人
    丁○○、丙○○、甲○○、乙○○於本院審理中，聲請撤回
    其告訴，揆諸前開說明，爰不經言詞辯論，逕為諭知不受理
    之判決。
據上論斷，應依刑事訴訟法第303條第3款、第307條，判決如主
文。
中    華    民    國    99    年    1     月    21    日
                  刑事第十庭    法  官  蔡書瑜
以上正本證明與原本無異。
如不服本判決應於收受送達後10日內向本院提出上訴書狀，並應
敘述具體理由；如未敘述上訴理由者，應於上訴期間屆滿後20日
內向本院補提理由書（均須按他造當事人之人數附繕本）「切勿
逕送上級法院」。
中    華    民    國    99    年    1     月    21    日
                                書記官  楊明月


司法院資訊處製作；財團法人民間司法改革基金會備份。
